【裁判字號】    92,易,151
【裁判日期】    920328
【裁判案由】    電子遊戲場業管理條例
【裁判全文】
臺灣高雄地方法院刑事判決                          九十二年度易字第一五一號
    公  訴  人  臺灣高雄地方法院檢察署檢察官
    被      告  甲○○
右列被告因違反電子遊戲場業管理條例案件，經檢察官聲請簡易判決處刑（九十一年
度偵字第一三二七○號、第一四四八五號），本院高雄簡易庭認不宜以簡易判決處刑
（九十一年度雄簡字第一二二九號），簽移本院依通常程序審理及併案審理（九十一
年度偵字第一七三五四號、第二五三○二號、第二五三○八號），本院判決如左：
    主  文
甲○○共同連續違反未依電子遊戲場業管理條例規定辦理營利事業登記者，不得經營
電子遊戲場業之規定，處有期徒刑伍月，如易科罰金，以參佰元折算壹日。
扣案如附表所示之電子遊戲機拾玖台（含ＩＣ板貳拾貳塊）、新台幣貳萬壹仟柒佰柒
拾元均沒收。
    事  實
一、甲○○係如附表編號一至五所示「中日超商（起訴書誤載為亞太國際村福利社）
    」、「巨蛋超商（起訴書所載祥壯企業行為營業事業名稱）」、「豪客超商」、
    之負責人，明知其所經營之上開超商均未辦理電子遊戲場業營利事業登記，竟基
    於概括犯意，單獨（附表編號三、四、五部分）或與姓名年籍不詳綽號「小朱」
    之成年男子（附表編號一、二部分），共同基於經營電子遊戲場業之犯意連絡，
    於附表所示之時間，在上開超商內連續擺設如附表所示編號一、二為「小朱」所
    有，編號三、四、五為其所有之扣案電子遊戲機，供不特定人把玩而經營電子遊
    戲場業。嗣為警分別於附表所示之時間查獲，並扣得如附表所示之電子遊戲機共
    十九台（ＩＣ板為二十二塊）及現金共新臺幣（下同）二萬一千七百七十元。
二、案經高雄市政府警察局楠梓分局移送臺灣高雄地方法院檢察署檢察官偵查起訴及
    移送併辦。
    理  由
一、右揭犯罪事實，已據被告甲○○於本院審理時均坦承不諱，且查：
（一）附表編號一所示之事實，亦據證人即顧客陳文源於警訊證述綦詳，並有高雄市
      政府警察局楠梓分局搜索扣押筆錄、營業場所臨檢記錄表各一份、現場照片十
      二幀在卷可稽，復有如附表編號一所示之扣案電子遊戲機十二台及機台內之現
      金共四千八百二十元扣案可佐。
（二）附表編號二所示之事實，亦據證人顧客陳忠春於警訊證述綦詳，並有高雄市政
      府警察局楠梓分局搜索扣押筆錄一份、現場照片三幀在卷可稽，復有如附表編
      號一所示之扣案電子遊戲機三台及機台內之現金共五百五十元扣案可佐。
（三）附表編號三所示之事實，亦據證人顧客林海城於警訊證述綦詳，並有高雄市政
      府警察局新興分局臨檢現場檢查記錄、搜索扣押筆錄一份在卷可稽，復有如附
      表編號三所示之扣案電子遊戲機一台及機台內之現金五千二百元扣案可佐。
（四）附表編號四所示之事實，亦據證人店員許淑婷、顧客戴文義分別於警訊證述綦
      詳，並有高雄市政府警察局新興分局臨檢現場檢查記錄、搜索扣押筆錄一份、
      現場照片影本三幀在卷在卷可稽，復有如附表編號四所示之扣案電子遊戲機三
      台及機台內之現金共七千元扣案可佐。
（五）附表編號五所示之事實，有高雄市政府警察局新興分局臨檢現場檢查記錄、搜
      索扣押筆錄一份、現場照片二幀在卷在卷可稽，復有如附表編號五所示之扣案
      電子遊戲機三台（此三台與前開（四）所示之電子遊戲機機殼為相同，僅再裝
      入新ＩＣ板）及機台內之現金共四千二百元扣案可佐。
      綜上所述，被告自白顯與事實相符，是本件事證已明，被告犯行堪以認定。
二、按電子遊戲場業管理條例第十五條規定，未依該條例規定辦理營利事業登記者，
    不得經營電子遊戲場業。核被告所為，即係違反該條例第十五條規定，而犯電子
    遊戲場業管理條例第二十二條「違反未依電子遊戲場業管理條例規定辦理營利事
    業登記者，不得經營電子遊戲場業之規定」罪。被告與「小朱」就上開附表編號
    一、二所示犯行，互有犯意之連絡及行為之分擔，均為共同正犯。被告先後多次
    違反經營電子遊戲場業之犯行，時間緊接，所犯構成要件相同，顯係基於概括犯
    意為之，為連續犯，依刑法第五十六條之規定，以情節較重之附表一之一罪論，
    並加重其刑。至附表編號三、四、五所示之三次犯行，起訴意旨雖未論及，但與
    起訴書所指附表編號一、二之違反電子遊戲場業管理條例之犯行有連續犯之裁判
    上一罪關係，應為起訴效力所及，本院自應併予審判，附此敘明。爰審酌被告違
    法經營電子遊戲場業，經警查獲後，仍不知侮改，多次再行違法經營，且更於附
    表編號四所示之機台內之三塊ＩＣ板為警查扣後，復將新購入之ＩＣ板置入該機
    台繼續營業，公然挑戰公權力，甚屬不該，惟其並無前科資料，有台灣高等法院
    被告全國前案紀錄表一紙在卷可稽，足見其平日素行尚稱良好，且犯後已坦承犯
    行，顯有悔意等一切情狀，量處如主文所示之刑，併諭知易科罰金之折算標準。
    至扣案之附表編號一至五所示之電子遊戲機共十九台（含ＩＣ板共二十二塊）及
    機具內之現金四千八百二十元、五百五十元、五千二百元、七千元、四千二百元
    ，分別係共犯「小朱」及被告所有，業據被告供明在卷，各係供犯罪所用之物及
    因犯罪所得之物，分別依刑法第三十八條第一項第二、三款規定，併予宣告沒收
    。
據上論斷，應依刑事訴訟法第二百九十九條第一項前段，電子遊戲場業管理條例第十
五條、第二十二條，刑法第十一條、第二十八條、第五十六條、第四十一條第一項、
第三十八條第一項第二款、第三款，罰金罰鍰提高標準條例第二條，判決如主文。
本案經檢察官林美靜到庭執行職務。
中      華      民      國      九十二      年    三    月    二十八    日
                                  臺灣高雄地方法院刑事第三庭
                                      法  官  楊  宗  翰
右正本證明與原本無異。
如不服本判決，應於判決送達後十日內，向本院提出上訴狀。
                                      書記官  陳  怡  真
中      華      民      國      九十二      年    三    月    二十八    日
附錄本判決論罪之法條：
電子遊戲場業管理條例
第十五條
    未依本條例規定辦理營利事業登記者，不得經營電子遊戲場業。
第二十二條
    違反第十五條規定者，處行為人一年以下有期徒刑、拘役或科或併科新台幣五十
    萬元以上二百五十萬元以下罰金。
附表：
編號  犯罪時間      犯罪地點        扣案之電子遊戲機及現金  備註
一    九十一年六月  高雄市楠梓區常  娃娃機十二台（起訴書誤  於九十一年六月
      一日至同年月  德路三二四巷十  載為二台，含ＩＣ板十二  二十二日二十時
      二十二日      號（起訴書誤載  塊）、四千八百二十元    許，經警在上址
                    為高雄市楠梓區                          查獲
                    德民路三四六號
                    二樓）中日超商
                    內
二、  九十一年六月  高雄市楠梓區楠  娃娃機三台（ＩＣ板三塊  於九十一年七月
      二十五日至同  盛街一○○號巨  ）、五百五十元          五日十八時四十
      年七月五日止  蛋超商內                                分許為警在上址
      （起訴書誤載                                      查獲（起訴書誤
      為十五日）                                            載為十五日）
三、  九十一年七月  高雄市前鎮區市  龍鳳小瑪莉一台（含ＩＣ  於九十一年七月
      五日至同年七  中一路二三六號  板一塊）、五千二百元    十九日二十一時
      月十九日止    豪客超商內                              五十五許為警在
                                                            上址查獲
四、  九十一年八月  高雄市新興區八  龍鳳小瑪莉三台（含ＩＣ  於九十一年八月
      十五日起至同  德一路一八九號  板三塊）、七千元        三十日十八時二
      年八月三十日  中日超商                                十分許為警在上
      止                                                    址查獲
五、  九十一年十月  同上            龍鳳小瑪莉三台（機殼與  於九十一年十月
      一日至同年十                  上開機殼相同，含ＩＣ板  十六日一時三十
      月十六日止                    三塊）、四千二百元      分許為警在上址
                                                            查獲


司法院資訊處製作；財團法人民間司法改革基金會備份。
